【裁判字號】    97,審易,336
【裁判日期】    971113
【裁判案由】    毒品危害防制條例
【裁判全文】
臺灣士林地方法院刑事判決             97年度審易字第336號
公  訴  人  臺灣士林地方法院檢察署檢察官
被      告  甲○○
上列被告因違反毒品危害防制條例案件，經檢察官提起公訴（97
年度毒偵字第1889號），被告於準備程序中就被訴事實為有罪陳
述，本院裁定改依簡式審判程序審理，並判決如下：
    主  文
甲○○施用第二級毒品，累犯，處有期徒刑拾壹月。
    事  實
一、甲○○前因施用毒品案件，經送觀察、勒戒後，認無繼續施
    用毒品之傾向，於民國90年8 月30日執行完畢釋放出所，並
    由臺灣基隆地方法院檢察署檢察官以90年度毒偵字第1301號
    為不起訴處分確定。又因施用毒品案件，經送觀察、勒戒及
    強制戒治，由臺灣士林地方法院檢察署檢察官以91年度毒偵
    緝字第81號及91年度毒偵字第628 號聲請簡易判決處刑，經
    本院以91年度簡字第790 號判決處有期徒刑6 月確定，並於
    92年7 月30日易科罰金執行完畢（構成累犯），其強制戒治
    部分於91年12月27日停止戒治釋放出所，而於92年6 月3 日
    執行完畢。復於93年間，因施用毒品案件，經本院以93年度
    易字第487 號判決處有期徒刑10月，嗣於臺灣高等法院撤回
    上訴而確定。另因違反槍砲彈藥刀械管制條例案件、轉讓毒
    品案件，經本院分別以93年度訴字第1 號、第131 號判決處
    有期徒刑2 年6 月、1 年2 月，經上訴，分別為為臺灣高等
    法院撤銷改判為有期徒刑1 年6 月及最高法院判決上訴駁回
    而分別於93年9 月23日、93年5 月28日確定，上開3 件並經
    臺灣高等法院以94年度聲字第178 號裁定定應執行刑為有期
    徒刑3 年確定，於96年9 月5 日縮短刑期出監（此部份因符
    合與後案所列施用、販賣毒品案件定應執行刑之規定，應認
    尚未執行完畢）。再因施用及販賣毒品案件，經本院以94年
    度訴字第209 號判決施用毒品部分處有期徒刑10月，販賣毒
    品部分處有期徒刑7 年6 月，應執行有期徒刑8 年2 月，復
    經臺灣高等法院於96年6 月8 日以96年度上訴字第1025號就
    施用毒品部分上訴駁回，嗣施用毒品部分經減刑為有期徒刑
    5 月，於97年3 月11日易科罰金執行完畢（此部份因符合與
    販賣毒品案件定應執行刑之規定，應認尚未執行完畢，販賣
    毒品部分經撤銷改判有期徒刑7 年6 月，尚未確定）。詎其
    仍未戒除毒癮，於前案強制戒治期滿執行完畢後5 年內再犯
    施用毒品罪，經法院判處罪刑確定後，復基於施用第二級毒
    品甲基安非他命之犯意，於97年7 月29日晚上7 、8 時許，
    在其位於臺北縣汐止市○○街474 巷5 號7 樓住處內，施用
    第二級毒品甲基安非他命1 次，嗣於97年7 月31日晚上9 時
    40分許，為警在臺北縣汐止市○○○路○ 段216 號23樓查獲
    ，經採集其尿液送鑑驗，結果呈安非他命、甲基安非他命陽
    性反應，始悉上情。
二、案經臺北縣市政府警察局汐止分局報告臺灣士林地方法院檢
    察署檢察官偵查起訴。
    理  由
一、上揭犯罪事實，業據被告甲○○於本院準備程序及審理中坦
    承不諱，且被告為警方採集之尿液，經送臺灣檢驗科技股份
    有限公司以酵素免疫分析法初步檢驗、氣相層析質譜儀法確
    認檢驗之檢驗結果，確呈甲基安非他命陽性反應，有該公司
    97年8 月22日CH/2008/80130 號濫用藥物檢驗報告及濫用藥
    物尿液檢驗檢體監管紀錄表各1 紙附卷可稽，復有臺灣基隆
    地方法院檢察署90年度毒偵字第1301號不起訴處分書、臺灣
    士林地方法院檢察署91年度毒偵緝字第81號及91年度毒偵字
    第628 號聲請簡易判決處刑書、93年度毒偵字第1375號及94
    年度偵字第1723號起訴書、全國刑案資料查註表、法務部全
    國檢察官線上查詢刑案人犯在監所最新資料報表及臺灣高等
    法院被告前案紀錄表各1 份在卷可稽，本件事證明確，被告
    犯行堪予認定，應依法論科。
二、核被告所為，係犯毒品危害防制條例第10條第2 項之施用第
    二級毒品罪。被告於施用第二級毒品甲基安非他命前持有之
    低度行為為施用之高度行為所吸收，不另論罪。又被告有如
    事實欄所載前科執行情形，此有臺灣高等法院被告前案紀錄
    表1 份在卷可憑，其於前案有期徒刑執行完畢後，5 年內故
    意再犯有期徒刑以上之本罪，為累犯，應依刑法第47條第1
    項之規定加重其刑。爰審酌被告曾經觀察勒戒、強制戒治程
    序，仍無法戒除，復又觸犯本件犯行，顯示其無戒絕之決心
    ，又其施用毒品係傷害自身健康，所生危害非鉅，本件犯後
    被告坦承犯行，態度尚屬良好等一切情狀，量處如主文所示
    之刑，以資儆懲。
據上論斷，應依刑事訴訟法第273 條之1 第1 項、第299 條第1
項前段，毒品危害防制條例第10條第2 項，刑法第11條前段、第
47條第1 項，判決如主文。
本案經檢察官蔡元仕到庭執行職務。
中    華    民    國    97    年    11    月    13    日
                  刑事第一庭法  官  雷雯華
以上正本證明與原本無異。
如不服本判決應於收受判決後10日內向本院提出上訴書狀，並應
敘述具體理由；其未敘述上訴理由者，應於上訴期間屆滿後20日
內向本院補提理由書（均須按他造當事人之人數附繕本）「切勿
逕送上級法院」。
                            書記官  陳如玲
中    華    民    國    97    年    11    月    13    日
附錄本案論罪科刑法條全文：
毒品危害防制條例第10條第2項：
施用第二級毒品者，處3 年以下有期徒刑。


司法院資訊處製作；財團法人民間司法改革基金會備份。
